臺灣板橋地方法院民事裁定          100年度監宣字第120號
聲  請  人  黃東燦
相  對  人  黃張秀英
關  係  人  黃月琴
            黃東昇
上列聲請人聲請對相對人為監護宣告事件，本院裁定如下：
    主    文
宣告黃張秀英（女，民國四年二月二十五日生，身分證統一編號
：Ｚ000000000號）為受監護宣告之人。
選定黃月琴（女，民國○○○年○月○日生，身分證統一編號：
Ｚ000000000號）為受監護宣告之人之監護人。
指定黃東昇（男，民國○○○年○月○日生，身分證統一編號：
Ｚ000000000號）為會同開具財產清冊之人。
聲請費用新臺幣壹仟元由受監護宣告之人負擔。
    理    由
一、聲請意旨略以：聲請人黃東燦之母即係相對人黃張秀英，因
    年邁及失智症，現況已不能為（受）意思表示或辨識其效果
    ，為此依民事訴訟法第597 條之規定，聲請對相對人為監護
    宣告等語。
二、按對於因精神障礙或其他心智缺陷，致不能為意思表示或受
    意思表示，或不能辨識其意思表示之效果者，法院得因本人
    、配偶、四親等內之親屬、最近一年有同居事實之其他親屬
    、檢察官、主管機關或社會福利機構之聲請，為監護之宣告
    ，民法第14條第1 項定有明文。
三、經查：聲請人主張之事實，業據其提出戶籍謄本、同意書、
    親屬系統表等件為證。本院審驗該相對人黃張秀英之心神狀
    況，並採用鑑定人板橋中興醫院醫師馮德誠之意見，認該相
    對人張眼臥床、溝通困難、日常生活起居均需他人照顧、無
    經濟活動能力，其意思表示或辨識意思表示效果之程度完全
    不能，無恢復可能性，符合監護宣告之人等情，業經板橋中
    興醫院醫師馮德誠鑑定屬實，有該醫院100 年6 月14日精神
    鑑定報告書1 份附卷可稽。本院認相對人因精神障礙或其他
    心智缺陷，致不能為意思表示或受意思表示，或不能辨識其
    意思表示效果，是本件聲請應予准許，爰依法宣告相對人黃
    張秀英為受監護宣告之人。
四、次按受監護宣告之人應置監護人。法院為監護之宣告時，應
    依職權就配偶、四親等內之親屬、最近1 年有同居事實之其
    他親屬、主管機關、社會福利機構或其他適當之人選定1 人
    或數人為監護人，並同時指定會同開具財產清冊之人。法院
    為前項選定及指定前，得命主管機關或社會福利機構進行訪
    視，提出調查報告及建議。監護之聲請人或利害關係人亦得
    提出相關資料或證據，供法院斟酌。法院選定監護人時，應
    依受監護宣告之人之最佳利益，優先考量受監護宣告之人之
    意見，審酌一切情狀，並注意下列事項：(一)受監護宣告之
    人之身心狀態與生活及財產狀況。(二)受監護宣告之人與其
    配偶、子女或其他共同生活之人間之情感狀況。(三)監護人
    之職業、經歷、意見及其與受監護宣告之人之利害關係。(
    四)法人為監護人時，其事業之種類與內容，法人及其代表
    人與受監護宣告之人之利害關係。民法第1110條、第1111條
    、第1111條之1 分別定有明文。又按監護宣告之裁定，應同
    時選定監護人及指定會同開具財產清冊之人，並附理由，民
    事訴訟法第604 條第1 項定有明文。
五、經核聲請人所提之戶籍謄本、親屬系統表，相對人之最近親
    屬黃王隆子、黃東榮、黃劉美玉、黃東燦、黃素蘭均立有書
    面表示同意由相對人之女黃月琴為相對人之監護人、及由相
    對人之子黃東昇擔任會同開具財產清冊之人等情，亦據聲請
    人提出同意書在卷可憑。經核聲請人黃月琴為相對人之女，
    由其負責護養及照顧相對人並管理其財產，應能符合相對人
    之最佳利益，爰選定聲請人黃月琴為相對人之監護人，併指
    定黃東昇為會同開具財產清冊之人。
六、依非訟事件法第21第1 項前段條，裁定如主文。
中    華    民    國   100    年    7     月    11    日
                  家事庭  法  官  劉大衛
以上正本係照原本作成。
如不服本裁定關於選定監護人及指定會同開具財產清冊之人等部
分，應於送達後10日內向本院提出抗告狀，並繳納抗告費新臺幣
1,000元；其餘關於宣告監護之部分，不得抗告。
中    華    民    國   100    年    7     月    11    日
                          書記官  高玉彬